# 陈版，地产行业预缴的土地增值税，是否应该确认递延所得税资产？

提问人：呼叫帮助 时间：2010-09-11 21:55:06
所得税法要求，地产行业房屋销售的预收账款应预缴土地增值税及所得税。这里，预收账款，因账面价值与计税基础不一致，应确认递延所得税资产。比较疑惑的，是因预收款而预缴的预缴土地增值税，也同样造成“应缴税费”的账面价值与计税基础不一致，是否应该确认递延所得税资产呢？

回答人：chenyiwei
回复 楼主 呼叫帮助 的帖子在IFRS下，实务上通常认为土地增值税也是IAS12规范范围内的广义所得税的一种，因此对于预缴的土地增值税本身会确认递延所得税资产（前提是符合准则规定的递延所得税资产确认条件）。但在国内，实务中一般没有此类做法。 预缴的土地增值税，因为不能在预缴当时直接抵减企业所得税的应纳税所得额，会计和税务上都认为计税基础或帐面价值不为零，因此应当没有暂时性差异。

回答人：chenyiwei
回复 藤椅 呼叫帮助 的帖子如果在预交当期，税务上就可以从应纳税所得额中扣除的，则需要确认递延所得税负债。

回答人：chenyiwei
回复 报纸 呼叫帮助 的帖子在中国准则下，可以这样理解。

回答人：chenyiwei
回复 8 楼 呼叫帮助 的帖子可以这样理解。负债作为资产的反面，本质上与资产的计税基础的确定方法应当是统一的。

回答人：chenyiwei
回复 12 楼 lileihome 的帖子和当初的回复相比，我的意见并未发生变化。在中国准则下，由于土地增值税不视为所得税，所以预交土地增值税和预交营业税均列报为其他流动资产。

回答人：chenyiwei
回复 14 楼 lileihome 的帖子预交的土地增值税和流转税，如果在会计上符合房地产销售收入确认条件之前，会计上是作为一项资产列报的。如果此时税务上就已经允许税前扣除的，则说明资产的帐面价值大于计税基础（零），应确认递延所得税负债。

回答人：chenyiwei
回复 16 楼 lileihome 的帖子递延税款是专门适用于所得税的一种会计方法，不能推广到营业税等流转税。递延税项是非流动资产或非流动负债，但预交的流转税可以在一年或者一个营业周期内被耗用，所以不是非流动的。 目前我的意见是比较倾向于把会计上确认收入之前按相关税法规定预交的流转税作为“其他流动资产”列示。

回答人：chenyiwei
回复 18 楼 lileihome 的帖子赞同你的理解。对于“发生”和“应负担”的差异问题，还是应当考虑预缴税款是否具有资产的属性。个人认为是具有资产属性的，因为在未来确认销售收入时，可以抵减到时按照会计上的收入计算的税项。 这个问题近期讨论比较多，你可以搜索一下本版面。

提问人：呼叫帮助 时间：2018-01-27 21:36:16
陈版，您有个回复 “递延税款”这个科目仅核算所得税。关于会计准则中“所得税”的含义，在IAS12第 2 段中的表述是“For the purposes of this Standard, income taxes include all domestic and foreign taxes which are based on taxable profits. Income taxes also include taxes, such as withholding taxes, which are payable by a subsidiary, associate or joint venture on distributions to the reporting entity.”也就是并不专指“企业所得税”这一税种。在实务中，一些需要在IFRS下编制报表的企业，在IFRS下的报表上将土地增值税也作为这里的“所得税”看待，因为土地增值税是以房地产转让收入减去扣除项目金额后的增值额作为课税对象的，在某种程度上类似于按净额计税，在税务理论上也具有直接税的特征。但在新准则下，对此没有专门提及，所以实务上普遍认为在中国新准则下的“所得税”是专指企业所得税这一税种。 因此，预交的营业税和土地增值税，可以放在“应交税费”项目的借方或者作为一项流动资产列示，但不能作为递延税款列示。 陈版，您的回复是哪种意思？ 预交的营业税和土地增值税因不能在当期所得税进行抵扣，所以不需要确认递延所得税资产吗？还是说预交的营业税和土地增值税即使在所得税当期进行抵扣，也不需要确认递延所得税资产吗？

回答人：chenyiwei
意思就是一般实务操作中对土地增值税的预缴数直接挂应交税费借方，报表列其他流动资产，而不是确认递延所得税资产。此处不涉及该预缴数本身是否确认递延所得税资产的问题。